臺灣屏東地方法院刑事判決　　　100年度簡上字第112號
上　訴　人　李榮和
即　被　告
　　　　　　陳宗賢
上列上訴人因強制案件，不服本院100 年度簡字第783 號中華民
國100 年5 月12日刑事簡易判決（100 年度偵字第779 號），提
起上訴，本院判決如下：
    主  文
上訴駁回。
    事實及理由
一、上訴人即被告等之犯罪事實，如本院刑事簡易判決書所載（
    如附件）。
二、訊據被告等上訴雖先否認犯行，並均辯稱下車至告訴人車旁
    ，是為詢問告訴人身體是否有恙，未妨礙被害人行動等語，
    但本案已有如刑事簡易判決書所載之證據及理由附案可稽，
    且：（一）關於在停等紅燈處，被告等所乘車輛係停在告訴
    人車輛前方或後方一節，被告等之上訴狀均載稱，渠等係於
    告訴人停等紅燈時，停在告訴人後方，才下車詢問告訴人狀
    況，此顯已與被告等前後分別於警詢及偵查中所供，渠等所
    駕車輛係故意駛至告訴人車輛前方等語不符，可見被告等有
    意為不實之供述以迴避其攔阻告訴人行動之責，且告訴人既
    在被告等車輛前方停等紅燈，依規定自後駛至該處之被告車
    輛，自應停在告訴人車輛後方，詎被告等竟將車輛切至告訴
    人車輛前方，顯然有意阻止告訴人駕車前進，而有妨害告訴
    人行動自由之意；（二）對於攔阻告訴人車輛及下車拍打告
    訴人車窗之目的為何一節，渠等於上訴狀中均載稱，係為關
    心告訴人之身體狀況，擔心告訴人是否因身體不適始有不當
    之駕車行為等語，但核與渠等於警詢及偵查中所供，係為責
    問告訴人於高屏大橋上之駕駛行為，始駕車攔阻告訴人，且
    下車質問告訴人時口氣不佳等語矛盾，益徵被告等確係因不
    滿告訴人前於高屏大橋上之駕車行為而故意攔阻告訴人之車
    輛，渠等確有妨害告訴人行使權利之犯行，被告等嗣後否認
    犯行，顯無可採，其犯行自可認定。上訴人等嗣於檢察官論
    告後，雖又改稱認罪，並以原審量刑過重為上訴理由。惟查
    原審科刑所依之刑法第304 條，其法定刑為3 年以下有期徒
    刑，拘役或新台幣9 千元以下罰金，而原審斟酌被告犯罪情
    節，各量處被告李榮和有期徒刑4 月、被告陳宗賢有期徒刑
    3 月，並諭知如易科罰金之折算標準，認事用法均無不當，
    量刑亦稱妥適，是上訴意旨謂本件原審判決量刑過重云云，
    自無理由，應予駁回。
三、據上論斷，應依刑事訴訟法第455 條之1 第3 項、第368 條
    、第373條，判決如主文。
本案經檢察官許英輝到庭執行職務。
中    華    民    國   100    年    8     月    10    日
                  刑事第四庭    審判長法  官  莊鎮遠
                                      法  官  蔡玉雪
                                      法  官  李謀榮
以上正本證明與原本無異。
不得上訴。
中    華    民    國   100    年    8     月    10    日
                                      書記官  鍾思賢